臺灣臺北地方法院刑事判決
110年度審易字第1320號
公  訴  人  臺灣臺北地方檢察署檢察官
被      告  劉福華



上列被告因妨害名譽案件，經檢察官提起公訴（110年度偵緝字
第1017號），本院判決如下：
    主  文
本件公訴不受理。
    理  由
一、公訴意旨如附件起訴書所載。
二、按告訴乃論之罪，告訴人於第一審辯論終結前，得撤回其告
    訴，又告訴經撤回者，應諭知不受理之判決，刑事訴訟法第
    238條第1項、第303條第3款分別定有明文。再不受理之判決
    ，得不經言詞辯論為之，亦為同法第307條所明定。
三、查本件告訴人何明城告訴被告劉福華妨害名譽案件，公訴人
    認被告所涉犯之刑法第309條第1項之罪，依同法第314條之
    規定，須告訴乃論。茲告訴人已於民國110年10月6日具狀撤
    回告訴，此有告訴人所出具之刑事撤回告訴狀1紙附卷可佐
    （見本院卷第45頁），依照上開說明，本件被告所涉公然侮
    辱罪嫌，爰不經言詞辯論，逕為諭知不受理之判決。
據上論斷，應依刑事訴訟法第303條第3款、第307條，判決如主
文。
本案經檢察官郭盈君提起公訴。
中　　華　　民　　國　　110 　年　　10　　月　　12　　日
                  刑事第二十二庭法  官    余欣璇
上正本證明與原本無異。 
如不服本判決應於收受送達後20日內向本院提出上訴書狀，並應
敘述具體理由；其未敘述上訴理由者，應於上訴期間屆滿後20日
內向本院補提理由書（均須按他造當事人之人數附繕本）「切勿
逕送上級法院」。告訴人或被害人如對於本判決不服者，應具備
理由請求檢察官上訴，其上訴期間之計算係以檢察官收受判決正
本之日期為準。因疫情而遲誤不變期間，得向法院聲請回復原狀
。
                                書記官    朱俶伶　
中　　華　　民　　國　　110 　年　　10　　月　　12　　日
附件
臺灣臺北地方檢察署檢察官起訴書
                                   110年度偵緝字第1017號
　　被　　　告　劉福華　男　58歲（民國00年0月00日生）
　　　　　　　　　　　　住新北市○○區○○路000巷00號2樓
　　　　　　　　　　　　居新北市○○區○○路0段00巷0○0
　　　　　　　　　　　　　0號
　　　　　　　　　　　　國民身分證統一編號：Z000000000號
上列被告因妨害名譽案件，已經偵查終結，認應提起公訴，茲將
犯罪事實及證據並所犯法條分敘如下：
　　　　犯罪事實
一、劉福華於民國109年9月20日20時35分許，駕駛車號000-0000
    號自用小客車，行經新北市新店區安一路與玫瑰路口，因行
    車糾紛與騎乘車號000-0000號普通重型機車之何明城起爭執
    ，竟一時氣憤，在不特定之人得共見共聞下，對何明城辱稱
    ：「你咧臭屁殺小?要惹代誌來啊!林北幾歲阿，怕你這種懶
    ㄋㄨㄚ囝仔(臺語)」、「懶ㄋㄨㄚ欸垃圾囝仔、幹你娘機掰」等語
    ，足以貶損何明城之人格及社會評價。
二、案經何明城訴請新北市政府警察局新店分局報告偵辦。
　　　　證據並所犯法條
一、證據清單及待證事實：
編號 證據名稱 待證事實 1 被告劉福華之供述 僅坦承有辱罵告訴人「懶ㄋㄨㄚ囝仔(臺語)」之事實。 2 證人即告訴人何明城之指證 全部犯罪事實。 3 證人高煥為之證述 被告於109年9月20日20時35分許，駕駛車號000-0000號自用小客車之事實。 4 現場錄音光碟及譯文1份 全部犯罪事實。 
二、核被告所為，係犯刑法第309條第1項之公然侮辱罪嫌。
三、依刑事訴訟法第251條第1項提起公訴。
　　此　致
臺灣臺北地方法院
中　　華　　民　　國　 110　　年　　7 　　月　　9 　　日
　　　　　　　　　　　　　　　檢　察　官　郭盈君
本件正本證明與原本無異
中　　華　　民　　國　 110　　年　　8 　　月　　2 　　日
                              書　記　官  楊智琄
附錄本案所犯法條全文
中華民國刑法第309條
公然侮辱人者，處拘役或 9 千元以下罰金。
以強暴犯前項之罪者，處 1 年以下有期徒刑、拘役或 1 萬 5
千元以下罰金。